# 请问母公司有内控审计。子公司是否删除”并非对内部控制的有效性发表意见“这句话

提问人：kang77 时间：2016-04-01 09:11:08
请问如果母公司是年报审计和内部控制审计一起做的。那么它的子公司的审计报告正文中”二注册会计师的责任"段是否要删除”但目的并非对内部控制的有效性发表意见“这句话

回答人：chenyiwei
在子公司的财务报表审计中对该句仍保留。没有单独对该子公司的内部控制发表审计意见。